臺灣高等法院高雄分院刑事附帶民事訴訟判決　　九十一年度附民字第一二六號
　　原　　　告　甲○○
　　被　　　告　乙○○
右被告因恐嚇等案件（九十一年上易字第八二七號），經原告於刑事訴訟程序中提起
附帶民事訴訟，請求損害賠償，本院判決如左：
    主  文
被告應給付原告新台幣伍萬元，及自民國九十一年六月二十五日起至清償日止，按年
息百分之五計算之利息。
原告其餘之訴駁回。
    事  實
甲、原告方面：
一、聲明：被告應給付原告新台幣（下同）伍拾萬元及自起訴狀繕本送達之翌日起至
    清償日止，按年息百分之五計算之利息。
二、陳述：
(一)緣原告持有被告簽發之本票，乃向高雄地方法院取得執行名義後，向該院執行處聲
  請就被告所有之動產為強制執行，為此被告深表不滿。嗣於民國（下同）九十年四
  月六日十時許，原告偕同台灣高雄地方法院執行處書記官前往高雄縣阿蓮鄉○○路
  三十七號乙○○住處，查封被告所有之沙發、電視、冰箱等傢具時，被告竟基於公
  然侮辱之概括犯意，在其住處外不特定之多數人得以共聞共見之場所，公然以「幹
  你娘雞巴」、「生小孩沒屁眼」、「你這垃圾」等穢語侮辱原告，足以減損原告之
  聲譽；復於九十年六月二十二日十時許，原告僱請林冠仲，並會同台灣高雄地方法
  院執行處書記官，至被告住處搬運拍定之傢具，被告接獲通知返回住處，見其所有
  之沙發、電視、冰箱等物已遭原告搬走，頓時心生不滿，乃於同年月日十一時許，
  持不詳姓名之人所有之長約六十公分、寬約五、六公分，類似柴刀之刀械，前往高
  雄縣阿蓮鄉○○路五五二號甲○○住宅，欲找甲○○理論，見甲○○及其未婚妻黃
  春月、其兄甘進祥、林冠仲等人在其住處前搬運拍定之物時，竟承繼同一公然侮辱
  及恐嚇之故意，連續以「幹你娘」、「垃圾」、「生小孩沒屁眼」等穢語侮辱原告
  ，亦足以減損原告之名譽。
(二)按民法第一百九十五條第一項規定「不法侵害他人身體健康名譽亦得請求賠償相當
  之金額」，被告連續侵害原告之名譽，爰依前揭規定，請求被告賠償五十萬元以資
  補償。
三、證據：援用刑事訴訟程序中調查所得之證據。
乙、被告方面
一、聲明：求為駁回原告之訴。
二、陳述：伊並未曾恐嚇原告，無需賠償等語。
三、證據：未據提出。
    理  由
一、按附帶民事訴訟之判決，應以刑事訴訟判決所認定之事實為據，刑事訴訟法第五
    百條前段定有明文。經查本件原告因持有被告與陳清水等人所共同簽發，發票日
    均為八十六年三月八日，面額分別為七十四萬元、一百十一萬元、二十六萬元之
    本票三紙，並向台灣高雄地方法院（下稱原審法院）聲請對上開本票准許強制執
    行之裁定，經該院以八十六年票字第七００七號裁定准予強制執行，被告深感不
    滿，嗣於九十年四月六日上午十時許，原告偕同原審法院書記官前往高雄縣阿蓮
    鄉○○路三十七被告住處，查封被告所有之沙發、電視、冰箱等傢具時，被告竟
    在其住處外不特定之多數人得以共見共聞之場所，基於公然侮辱之概括犯意，公
    然以「幹你娘雞巴」、「生小孩沒屁眼」、「你這垃圾」等穢語侮辱原告，足以
    貶損原告在社會上所保有之人格聲譽；嗣原審法院將查封之動產作價交原告承受
    ，原告於九十年六月二十二日十時許僱請工人林冠仲，會同原審法院民事執行處
    書記官前往被告住處搬運電視等物品，被告接獲通知返回住處，見其所有之沙發
    、電視、冰箱等物已遭甘原告僱工搬走，頓時心生不滿，旋即於同日上十一時許
    ，持不詳姓名之人所有之長約六十公分、寬約五、六公分，類似柴刀之刀械，前
    往高雄縣阿蓮鄉○○路五五二號原告住宅，欲找原告理論，發見原告及未婚妻黃
    春月、兄長甘進祥，工人林冠仲等人在原告住處前搬運拍定之物品時，竟承繼前
    揭公然侮辱之犯意，在原告住處前不特定之多數人所得共見聞之處所，以「幹你
    娘」、「垃圾」、「生小孩沒屁眼」等語言辱罵原告，足以減損原告在社會上所
    有保有之人格聲譽之事實，業據被告於刑事訴訟程序中供認不諱，且被告就上開
    公然侮辱之事實，於附帶民事訴訟言詞辯論時亦不爭執，且上開公然侮辱之事實
    亦經證人即原告之未婚妻黃春月於檢察官偵查中證述屬實，被告連續公然侮辱之
    犯行，亦經本院以九十一年上易字第八二七號刑事確定判決所認定，堪認原告此
    部分之主張為真實。被告抗辯未恐嚇原告云云，與原告請主張遭被告辱罵，名譽
    被侵害，請求因名譽受損所生之損害賠償無關。
二、按不法侵害他人名譽者，被害人雖非財產上損害，亦得請求賠償相當之金額，民
    法第一百九十五條第一項定有明文。被告既有連續公然辱罵原告之事實，原告爰
    依前揭規定，請求被告賠償非財產上損害，自屬於法有據，此應審酌者為被告所
    得請求之金額。
三、按慰藉金之賠償須以人格權遭遇侵害，使精神上受有痛苦為必要，其核給之標準
    固與財產上損害之計算不同，然非不可斟酌雙方身分資力與加害程度，及其他各
    種情形核定相當之數額，此有最高法院五十一年台上二二三號民事判例可資參照
    。經查：本件原告係高級職業學校畢業，有三間房子均有貸款，無存款，被告係
    國民中學畢業，有一間房子貸款三百五十萬元，所餘價不多，從事水果收購，收
    入不定，此經兩造各自陳述在卷，並為雙方所不爭執之事實，本院審酌上情，及
    原告遭辱罵之地點，辱罵之內容等等情形，認原告所請求之慰藉金以五萬元為適
    當，原告請求五十萬元，尚屬過高，逾此部分應不予准許，應予駁回。
據上論結，本件原告之訴為一部有理由，一部無理由，應依刑事訴訟法第五百零二條
第一項、第二項，判決如主文。
中    華    民    國     九十一     年       七       月      十八      日
                              臺灣高等法院高雄分院刑事第四庭
                                  審判長法官  蕭權閔
                                        法官  陳啟造
                                        法官  李嘉興
右正本證明與原本無異。
不得上訴。
                                      書記官  呂素珍
中    華    民    國     九十一     年       七      月      二十二    日
                                                                        Ｋ
